【裁判字號】    97,訴,1942
【裁判日期】    990310
【裁判案由】    清償借款
【裁判全文】
臺灣高雄地方法院民事裁定              97年度訴字第1942號
原      告  台灣土地銀行股份有限公司
法定代理人  蘇樂明
訴訟代理人  丙○○
被      告  甲○○
上列當事人間請求清償借款事件，本院裁定如下：
  主  文
原告之訴駁回。
訴訟費用由原告負擔。
  理  由
一、原告主張：被告於民國94年6 月20日，向原告借款新臺幣（
    下同）80萬元，約定借款期間自94年6 月30日至101 年6 月
    30日，按月攤還本息，利息依原告公告指標利率加1.065%機
    動計算，遲延履行時，除上開利息外，逾期在6 個月以內者
    ，按約定利率10％、逾期超過6 個月以上者，按約定利率20
    ％計付違約金，且如有任何一宗債務不依約清償本金時，即
    喪失期限利益，債務視為全部到期。詎被告自97年1 月30日
    起即違約未繳款，依約已喪失期限利益，全部債務視為到期
    ，尚餘有如聲明所示之本金、利息、違約金未清償，爰依消
    費借貸之法律關係，提起本件訴訟等語，並聲明：原告應給
    付被告525,355 元及自97年1 月30日起至清償日止按週年利
    率3.585%計算之利息，暨自97年3 月1 日起至清償日止，逾
    期6 個月以內者按上開利率10% 、逾期超過6 個月以上按上
    開利率20% 計算之違約金。
二、按原告之訴，有其訴訟標的為確定判決之效力所及者，法院
    應以裁定駁回之，民事訴訟法第249 條第1 項第7 款定有明
    文。次按債權人所申報之債權，未經依消費者債務清理條例
    第36條第1 項規定異議或異議經裁定確定者，視為確定，對
    於債務人及全體債權人有確定判決同一之效力，消費者債務
    清理條例第36條第5 項定有明文。而經認可之更生方案，除
    別有規定外，對於全體債權人均有效力，復為該條例第67條
    所明定。是以，更生程序終結後，除上該條例別有規定外（
    例如：第70條所定非更生方案效力所及之有擔保或有優先權
    債權人；第73條但書所定因不可歸責於債權人之事由致未申
    報債權；第56條、第65條、第76條所定法院應裁定開始清算
    程序之情形等），債權人之債權如未申報，於更生方案履行
    完畢前，因受更生方案之拘束，而欠缺權利保護之必要，於
    更生方案履行完畢時，則生失權之效果；如已申報，未經依
    第36條規定異議或異議經裁定確定，即視為確定，對債務人
    及全體債權人有確定判決同一之效力，以該債權為訴訟標的
    之訴訟，或欠缺權利保護要件，或生失權之效果，或為既判
    力效力所及，法院均應予駁回。查本件被告業向本院聲請更
    生已獲准許，而於更生程序中原告亦經本院通知申報本件借
    款債權，且未經依消費者債務清理條例第36條第1 項異議等
    情，均經本院調閱本院97年度司執消債更字第439 號卷宗核
    閱屬實，則依消費者債務清理條例第36條第5 項之規定，
    本件借款債權業已視為確定，對被告及被告全體債權人有確
    定判決同一之效力，依諸前開說明，原告自不得就同一事件
    另行提起
    本件訴訟，請求被告應給付525,355 元及利息、違約金，乃
    原告竟提起本件訴訟，其起訴自屬不合法。
三、原告之法定代理人原為乙○○，嗣已變更為蘇樂明，有公司
    變更登記表在卷可稽（見本院卷第50至53頁），茲據原告具
    狀聲明承受訴訟（見本院卷第47頁），依法核無不合，應予
    准許，附此敘明。
四、依民事訴訟法第249 條第1 項第7 款、第95條、第78條，裁
    定如主文。
中    華    民    國    99    年    3     月    10    日
                      民事第四庭法  官  楊淑儀
正本係照原本作成。
如對本裁定抗告須於裁定送達後10日內向本院提出抗告狀，並繳
納裁判費新台幣1,000元。
中    華    民    國    99    年    3     月    10    日
                                書記官  王資惠

司法院資訊處製作；財團法人民間司法改革基金會備份。
